臺灣板橋地方法院刑事判決　　　　　　　　　　　　　九十三年度易字第一七七號
　　公　訴　人　臺灣板橋地方法院檢察署檢察官
　　被　　　告　甲○○
　　　　　　　　乙○○
右列被告因傷害案件，經檢察官聲請簡易判決處刑（九十二年度偵字第一四○三二號
），本院認不宜以簡易判決處刑，適用通常程序審判，判決如左：
    主  文
甲○○傷害人之身體，處罰金貳仟元，如易服勞役以佰元折算壹日。
乙○○傷害人之身體，處有期徒刑月，如易科罰金以佰元折算壹日。
    事  實
一、甲○○、乙○○於民國九十二年五月十二日下午六時四十分許，甲○○騎機車、
    乙○○駕駛營業小客車，均沿臺北縣板橋市○○○路一五一巷同向行駛，行至該
    巷轉至陽明街之交岔路口附近，因超車糾紛，雙方於下車後，竟各自基於傷害之
    犯意，兩人互相拉扯，乙○○更揮拳毆打甲○○之嘴部，致甲○○上門牙斷裂二
    顆、下唇瘀腫、擦傷、右頸部瘀腫四×一公分、右上臂瘀腫二×一公分之傷害，
    乙○○受拉扯而跌倒在地，受有左足擦傷約○‧二×○‧二公分、右足擦傷約四
    ×○‧二公分之傷害。
二、案經乙○○、甲○○訴由臺北縣政府警察局海山分局報請臺灣板橋地方法院檢察
    署檢察官向本院聲請簡易判決處刑，經本院認不宜以簡易判決處刑，適用通常程
    序審判之。
    理  由
一、訊據被告甲○○矢口否認有何傷害犯行，辯稱：伊是被害人，不知為何乙○○要
    告伊傷害云云。訊據被告乙○○則承稱有與甲○○拉扯互毆之情事，惟辯稱：是
    甲○○先用三字經辱罵伊，是甲○○先出手云云。經查：
  (一)被告乙○○確於右揭時地有出拳毆打傷害甲○○之事實，業據告訴人即被告甲○
    ○指訴明確，並有甲○○診斷證明書一件附卷可稽。被告乙○○亦坦承有與甲○
    ○拉扯互毆之情事，且依證人即臺北縣政府警察局海山分局新海派出所警員丙○
    ○到庭證稱：五月十二日當天甲○○去派出所報案時，有看到甲○○的嘴巴有流
    血等語，益徵告訴人即被告甲○○指其當時遭毆打致上門牙斷裂二顆等情，確屬
    可信。至於被告乙○○另辯稱：是甲○○先出手云云，惟按彼此互毆，必以一方
    初無傷人之行為，因排除對方不法之侵害而加以反擊，始得以正當防衛論，本案
    被告甲○○否認係其先出手，即便被告乙○○所述為真，亦非在侵害發生之際為
    排除對方侵害之反擊行為，而是在侵害已過去後萌生之報復行為，自不得主張正
    當防衛，是被告乙○○之傷害犯行應堪以認定。
  (二)被告甲○○確於右揭時地與乙○○互相拉扯，致乙○○受拉扯而跌倒在地，受有
    左足擦傷約○‧二×○‧二公分、右足擦傷約四×○‧二公分之傷害等情，業據
    告訴人即被告乙○○指述在卷，且有乙○○診斷證明書一件及中英醫院九十二年
    十二月八日（九十二）中醫字第三二八號函與所附病歷影本在卷可稽。訊之被告
    甲○○亦坦承其於案發當時有下機車後與乙○○發生拉扯之事實，則被告甲○○
    對於因為雙方拉扯所可能導致對方於拉扯之際碰撞或跌倒而受傷乙節，顯有預見
    之可能性，被告甲○○本此預見，猶仍執意為之，即使告訴人因此受傷，亦在所
    不惜，難謂無傷害之故意，是被告甲○○所辯應不足取，事證明確，被告甲○○
    傷害犯行亦堪認定。
二、核被告甲○○、乙○○所為，均係犯刑法第二百七十七條第一項之傷害罪。公訴
    意旨另指：被告甲○○於右揭時地亦傷害乙○○之右手，致告訴人即被告乙○○
    受有右手外傷之傷害。惟查，告訴人即被告乙○○雖指其當時右手掌的手刀的背
    部遭被告甲○○咬傷云云，然訊之被告甲○○堅決否認有此犯行，況卷附由中英
    醫院出具之乙○○診斷證明書固載明於九十二年五月十四日診斷乙○○有「雙腳
    、右手外傷」之傷害，但該診斷證明書僅能證明乙○○於案發兩天後就醫時其右
    手有外傷，不足以證明該右手外傷是因遭被告甲○○所咬傷，故告訴人即被告乙
    ○○此部分之指訴別無其他積極證據為佐據，自難僅憑其單一之指訴即遽為不利
    於被告甲○○之認定，併予敘明。爰分別審酌被告之素行狀況、犯罪動機、手段
    、所生傷害之程度及犯罪後態度等一切情狀，各量處如主文所示之刑，並就被告
    乙○○部分諭知易科罰金之折算標準，就被告甲○○部分諭知易服勞役之折算標
    準。
據上論斷，應依刑事訴訟法第四百五十二條、第二百九十九條第一項前段，刑法第二
百七十七條第一項、第四十一條第一項前段、第四十二條第二項，罰金罰鍰提高標準
條例第一條前段、第二條，判決如主文。
本案經檢察官楊仲農到庭執行職務。
中　　　華　　　民　　　國　　九十三　　年　　　六　　　月　　　二　　　日
                                臺灣板橋地方法院刑事第十五庭
                                    審判長法  官  王  屏  夏
                                          法  官  陳  鴻  清
                                          法  官  戴  嘉  清
右正本證明與原本無異
如不服本判決應於送達後十日內向本院提出上訴狀
                                          書記官  許  千  士
中　　　華　　　民　　　國　　九十三　　年　　　六　　　月　　　二　　　日
附錄本案論罪科刑法條全文：
刑法第二百七十七條
傷害人之身體或健康者，處三年以下有期徒刑，拘役或一千元以下罰金。
犯前項之罪，因而致人於死者，處無期徒或七年以上有期徒刑，致重傷者，處三年以
上、十年以下有期徒刑。
